【裁判字號】    98,審抗,77
【裁判日期】    980403
【裁判案由】    本票裁定
【裁判全文】
臺灣臺北地方法院民事裁定              98年度審抗字第77號
抗  告  人  甲○○
            乙○○
相  對  人  永豐商業銀行股份有限公司
法定代理人  丙○○
上列當事人間聲請本票准許強制執行事件，抗告人對於民國98年
3月2日本院98年度司票字第5118號裁定提起抗告，本院裁定如下
：
    主  文
抗告駁回。
抗告費用新臺幣壹仟元由抗告人連帶負擔。
    理  由
一按執票人向本票發票人行使追索權時，得聲請法院裁定後強制
  執行，票據法第123 條定有明文；次按本票執票人，依上開規
  定，聲請法院裁定許可對發票人強制執行，係屬非訟事件，此
  項聲請之裁定，及抗告法院之裁定，僅依非訟事件程序，以審
  查強制執行許可與否，並無確定實體上法律關係存否之效力，
  如發票人就票據債務之存否有爭執時，應由發票人提起確認之
  訴，以資解決（最高法院57年台抗第76號判例參照）。
二本件相對人主張其執有抗告人於民國84年6 月30日共同簽發、
  金額新臺幣（下同）4,370,000元、到期日為97年12月5日且免
  除作成拒絕證書之本票一紙，詎屆期提示僅部分獲償，為此聲
  請原法院裁定准予強制執行等情，業據提出與所述相符之本票
  1件為證，原法院裁定就其中2,075,582 元，及自97年12月5日
  起至清償日止，按年息9.75% 計算之利息准予強制執行，於法
  並無不合。抗告意旨雖以：彼等於84年8月5日因購屋分三階段
  向相對人借款，中期擔保貸款金額為2,480,306 元，貸款期間
  自84年8月5日起至98年8月5日止；長期擔保貸款金額為1,500,
  000元，貸款期間自84年8月5日起至104年8月5日止，彼等每月
  均依約繳納本息，系爭本票債務2,075,582 元為20年期房貸尚
  未繳交之部分。第二階段貸款期限98年8月5日尚未到期，在債
  權屆至前，相對人有義務告知彼等協商續約或如何還款，詎相
  對人置彼等權益不顧，逕行向法院聲請強制執行，有違公理云
  云置辯。惟系爭本票債務是否已屆清償期及抗告人是否依約清
  償等情，核屬實體法上之爭執，依上開說明，抗告人應依訴訟
  程序另謀解決，非本件非訟程序所得加以審究。抗告人指摘原
  裁定不當，求予廢棄，為無理由，應予駁回。
三據上論結，本件抗告為無理由。依非訟事件法第46條、第21條
  第2項、第24條第1項，民事訴訟法第495條之1第1項、第449條
  第1項、第85條第2項，裁定如主文。
中    華    民    國    98    年    4     月    3     日
                 民事第六庭     審判長法  官  劉坤典
                                      法  官  許純芳
                                      法  官  陳婷玉
以上正本係照原本作成
如不服本裁定應於送達後10日內向本院提出抗告狀，並繳納抗告
費新臺幣1,000元。
中    華    民    國    98    年    4     月    3     日
                                      書記官  曾靖雯


司法院資訊處製作；財團法人民間司法改革基金會備份。
